臺灣新北地方法院刑事判決
                                    111年度審易字第811號
公  訴  人  臺灣新北地方檢察署檢察官
被      告  廖育緯




上列被告因竊盜等案件，經檢察官提起公訴（111年度偵字第660
4號、第8190號），被告於準備程序進行中就被訴事實均為有罪
之陳述，本院裁定本件進行簡式審判程序並判決如下：
    主  文
廖育緯犯如附表所示之罪，各處如附表宣告刑欄所示之刑。附表
編號一、二所示之刑，應執行有期徒刑捌月，如易科罰金，以新
臺幣壹仟元折算壹日。
扣案之美工刀、剪刀、鐵絲剪、鉗子各壹把均沒收。
    事實及理由
一、本件犯罪事實及證據，除犯罪事實欄一、㈠第1行「19時許」
    應更正為「21時30分至23時45分許」；同欄㈡第1行「19時許
    」應更正為「19時45分至21時50分許」、第6行「新莊區740
    之4號」應更正為「新莊區中正路740之4號」；證據部分另
    補充「被告廖育緯於本院準備程序及審理中之自白」、
　　「警員職務報告、新北市政府警察局新莊分局福營派出所譯
    文、車輛詳細資料報表各1份、扣案物照片2張、警員密錄器
    錄影畫面翻拍照片2張」外，其餘均引用如附件起訴書之記
　　載。
二、論罪科刑：
㈠、按刑法第321條第1項第3款之攜帶兇器竊盜罪，係以行為人
    攜帶兇器竊盜為其加重條件，此所謂兇器，其種類並無限制
    ，凡客觀上足對人之生命、身體、安全構成威脅，具有危險
    性之兇器均屬之，且祇須行竊時攜帶此種具有危險性之兇器
    為已足，並不以攜帶之初有行兇之意圖為必要（最高法院79
    年台上字第5253號判例參照）。查被告廖育緯就犯罪事實㈠
    、㈡所示竊盜犯行所持用之美工刀、剪刀、鐵絲剪、鉗子各1
    把，均係鐵製金屬物品，既足以削斷電纜線，顯質地甚
    為堅硬，客觀上足以危害他人生命、身體之安全，均應屬兇
    器無疑。
㈡、核被告就犯罪事實㈠、㈡所為，均係犯刑法第321條第1項第3款
    之攜帶兇器竊盜罪；就犯罪事實㈢所為，係犯刑法第320條第
    3項、第1項之竊盜未遂罪。被告所犯上開3罪，犯意各別，
    行為互殊，應予分論併罰。又被告就犯罪事實㈢所示犯行，
    已著手於竊盜行為之實行，惟尚未竊得財物，依刑法第25條
    第1項之規定，為未遂犯，應依同條第2項之規定，按既遂犯
    之刑減輕之。
㈢、再按刑法第62條所謂發覺，雖不以有偵查犯罪權之機關或人
    員確知其人犯罪無誤為必要，惟仍須有確切之根據得為合理
    之可疑，而對犯罪行為人發生嫌疑時，始得謂為已發覺（最
    高法院72年台上字第641號判例意旨參照），查本件犯罪事
    實㈠部分遭查獲過程，係因被告於民國110年12月16日警詢時
    ，主動向警員坦承其於110年12月14日也有去新北市○○區○○○
    道0段000號工地內竊取電纜線，故員警斯時並無何確切之根
    據認被告有犯罪事實㈠所示之犯嫌，被告在員警尚未發覺其
    有前揭犯嫌時，即於警詢時主動向員警供述自己有前揭竊盜
    犯行，而自願接受裁判，此有被告之警詢筆錄1份在卷可稽
    （見臺灣新北地方檢察署111年度偵字第6604號卷〈下稱偵卷
    一〉第13頁背面），是核被告係對於未發覺之犯罪為自首而
    受裁判，符合自首之要件，就犯罪事實㈠部分爰依刑法第62
    條前段之規定減輕其刑。
㈣、爰審酌被告正值青壯年，不思以正途獲取財物，恣意竊取他
    人之財物，對社會治安、告訴人張正義、被害人陳育峰、石
    御翔之財產安全造成危害，應予非難，兼衡其因施用毒品案
    件，經臺灣雲林地方法院以108年度虎簡字第313號判決判處有
    期徒刑5月確定，於109年12月26日縮刑期滿執行完畢（見本
    院卷附臺灣高等法院被告前案紀錄表1份），及其國中畢業
    之智識程度（見本院卷附被告個人戶籍資料查詢結果1紙）
    、家庭經濟狀況貧寒（見偵卷一第12頁被告調查筆錄受詢問
    人欄位），及其犯罪之目的、手段、所行竊財物之價值、遭
    竊之電纜線已發還，暨被告犯後坦承犯行，惟迄未與告訴人
    等達成和解或取得諒解等一切情狀，分別量處如主文所示之
    刑，並均諭知易科罰金之折算標準，及就附表編號一、二所
    示宣告有期徒刑部分，定其應執行刑暨諭知易科罰金之折算
    標準，以資懲儆。
三、關於沒收部分：　　
㈠、扣案之美工刀、剪刀、鐵絲剪、鉗子各1把，均係被告所有
　　，供犯罪事實㈠、㈡竊盜犯行所用之物，業據被告於警詢、偵
    訊及本院準備程序中供述明確（見偵卷一第13頁背面、68頁
    背面、本院卷附準備程序筆錄第3頁），應依刑法第38條第2
    項前段規定宣告沒收。
㈡、又被告就犯罪事實㈠、㈡所竊得之電纜線2批，業已發還予告訴
    人，此有贓物認領保管單1份在卷可稽（見偵卷一第30頁）
    ，依刑法第38條之1第5項規定，就犯罪所得部分不予宣告沒
    收。
據上論斷，應依刑事訴訟法第273條之1第1項、第299條第1項前
段、第310條之2、第454條第2項，判決如主文。
本案經檢察官黃筵銘偵查起訴，由檢察官高智美到庭執行公訴。
中    華    民    國   111    年    5     月    31    日
                  刑事第二十三庭  法  官  傅明華
上列正本證明與原本無異。
如不服本判決，應於判決送達後20日內敘明上訴理由，向本院提
出上訴狀 (應附繕本) ，上訴於臺灣高等法院。其未敘述上訴理
由者，應於上訴期間屆滿後20日內向本院補提理由書「切勿逕送
上級法院」。
                                  書記官　盧姿妤　　　　
中　　華　　民　　國　　111 　年　　5 　　月　　31　　日
附表：
編號 犯罪事實 宣告刑 一 即起訴書犯罪事實㈠部分 廖育緯犯攜帶兇器竊盜罪，處有期徒刑肆月，如易科罰金，以新臺幣壹仟元折算壹日。 二 即起訴書犯罪事實㈡部分 廖育緯犯攜帶兇器竊盜罪，處有期徒刑陸月 ，如易科罰金，以新臺幣壹仟元折算壹日。 三 即起訴書犯罪事實㈢部分 廖育緯犯竊盜未遂罪，處拘役參拾日，如易 科罰金，以新臺幣壹仟元折算壹日。 
附錄本案論罪科刑法條全文：
中華民國刑法第320條
意圖為自己或第三人不法之所有，而竊取他人之動產者，為竊盜
罪，處 5 年以下有期徒刑、拘役或 50 萬元以下罰金。
意圖為自己或第三人不法之利益，而竊佔他人之不動產者，依
前項之規定處斷。
前二項之未遂犯罰之。
中華民國刑法第321條
犯前條第1 項、第2 項之罪而有下列情形之一者，處6 月以上5
年以下有期徒刑，得併科50萬元以下罰金：
一、侵入住宅或有人居住之建築物、船艦或隱匿其內而犯之。
二、毀越門窗、牆垣或其他安全設備而犯之。
三、攜帶兇器而犯之。
四、結夥三人以上而犯之。
五、乘火災、水災或其他災害之際而犯之。
六、在車站、港埠、航空站或其他供水、陸、空公眾運輸之舟、
    車、航空機內而犯之。
前項之未遂犯罰之。
-------------------------------------------------------
附件：
臺灣新北地方檢察署檢察官起訴書
                                     111年度偵字第6604號
                                                第8190號
　　被　　　告　廖育緯　男　30歲（民國00年0月00日生）
　　　　　　　　　　　　住○○市○○區○○路00巷0弄0號4
　　　　　　　　　　　　樓
　　　　　　　　　　　　居新北市○○區○○路000○0號之00
　　　　　　　　　　　　0室
　　　　　　　　　　　　國民身分證統一編號：Z000000000號
上列被告因竊盜案件，業經偵查終結，認應提起公訴，茲將犯罪
事實及證據並所犯法條分敘如下：
　　　　犯  罪  事  實
一、廖育緯意圖為自己不法所有，基於竊盜之犯意，分別為下列
    犯行：
  ㈠於民國110年12月14日19時許，在新北市○○區○○○道0段000號
    工地內，持客觀上具危險性且足供兇器使用之美工刀、剪刀
    、鐵絲剪、鉗子各1把，竊取張正義所管領之電纜線1批，得
    手後置於所有之車牌號碼000-000號普通重型機車上，並隨
    即騎乘前開機車離去。
  ㈡於110年12月15日19時許，亦在上址工地，持客觀上具危險性
    且足供兇器使用之美工刀、剪刀、鐵絲剪、鉗子各1把，竊
    取張正義所管領之電纜線1批，得手後正欲離開之際，雖為
    張正義所發覺，然仍趁隙逃離現場。嗣經張正義報警處理，
    經警方調閱監視器影像，始於同日22時許，在新北市○○區00
    0○0號丹鳳大旅社查獲廖育緯，並當場扣得電纜線2批（均已
    發還）、美工刀、剪刀、鐵絲剪、鉗子各1把等物。
  ㈢於111年2月4日21時20分許，進入新北市○○區○○路000○00號1
    樓某鐵皮屋內（該屋屬於陳育峰、石御翔所有），並著手搜
    尋物色欲行竊財物，然因行跡怪異，早為當時在屋外之陳育
    峰發覺，並通報警方處理，嗣警方到場將廖育緯予以逮捕，
    此一竊盜犯行方未得逞。
二、案經張正義訴由新北市政府警察局新莊分局報告偵辦。
　　　　證  據  並  所  犯  法  條
一、證據清單：
編號       證據名稱 待證事實 1 被告廖育緯之供述 坦承全部犯罪事實。 2 告訴人張正義於警詢中之指訴 證明被告確有於犯罪事實一㈠、㈡時、地竊取電纜線之事實。 3 證人陳育峰、證人石御翔於警詢中之指訴 犯罪事實一㈢犯罪事實。 4 監視器影像畫面翻拍及查獲照片35張 犯罪事實一㈠、㈡犯罪事實。 2 新北市政府警察局新莊分局扣押筆錄、扣押物品目錄表各2份及贓物認領保管單1份 犯罪事實一㈠、㈡犯罪事實。 6 現場及查獲照片6張及職務報告1份 犯罪事實一㈢全部犯罪事實。 
二、核被告廖育緯所為：就犯罪事實一㈠、㈡部分，均係犯刑法第
    321條第1項第3款之攜帶兇器加重竊盜罪嫌；就犯罪事實一㈢
    部分，則係犯刑法第320條第3項、第1項之竊盜未遂罪嫌。
    被告所犯上開3罪間，犯意各別，行為殊異，請予分論併罰
    。至於扣案之美工刀、剪刀、鐵絲剪、鉗子各1把，為被告
    所有且供其實施本件竊盜犯行之犯罪工具，均請依刑法第38
    條第2項規定宣告沒收。
三、依刑事訴訟法第251條第1項提起公訴。
　　此　致
臺灣新北地方法院
中　　華　　民　　國　 111　　年　　4 　　月　   1　  日
　　　　　　　　　　　　　　　檢　察　官  黃筵銘